【裁判字號】    98,訴,118
【裁判日期】    980218
【裁判案由】    違反毒品危害防制條例
【裁判全文】
臺灣彰化地方法院刑事判決               98年度訴字第118號
公  訴  人  臺灣彰化地方法院檢察署檢察官
被      告  甲○○
上列被告因違反毒品危害防制條例案件，經檢察官提起公訴（97
年度毒偵字第4104號），本院依簡式審判程序判決如下：
    主  文
甲○○施用第一級毒品，累犯，處有期徒刑玖月；扣案之第一級
毒品海洛因貳包（淨重各為零點零參柒陸公克及零點零零肆參公
克）均沒收銷燬之。又施用第二級毒品，累犯，處有期徒刑伍月
；扣案之第二級毒品甲基安非他命壹包（淨重零點零貳肆肆公克
）沒收銷燬之，塑膠吸食器及玻璃吸食器各壹支均沒收之。應執
行有期徒刑壹年；扣案之第一級毒品海洛因貳包（淨重各為零點
零參柒陸公克及零點零零肆參公克）及第二級毒品甲基安非他命
壹包（淨重零點零貳肆肆公克）均沒收銷燬之，塑膠吸食器及玻
璃吸食器各壹支均沒收之。
    事  實
一、甲○○前於民國89年間曾因施用毒品案件，經送強制戒治後
    ，於90年8月30日因停止戒治付保護管束而出所，嗣於91年2
    月12日因保護管束期滿未經撤銷而視為執行完畢。又於91年
    間因施用第二級毒品案件，經本院判處有期徒刑7月確定，
    而其入監執行後，於93年8月8日執行完畢。詎仍不知悔改，
    復基於施用第一級毒品海洛因之犯意，於97年10月11日22時
    許，在其彰化縣大村鄉村○村○○○路47巷19號住處內，以
    將海洛因摻入香菸內再點火吸食之方式，施用海洛因1次。
    另基於施用第二級毒品甲基安非他命之犯意，於97年10月11
    日22時許，在同上址處，以將甲基安非他命置於吸食器內，
    再點火燒烤而吸食所產生煙霧之方式，施用甲基安非他命1
    次。嗣於97年10月12日11時30分許，為警在彰化縣員林鎮○
    ○路2巷100號前查獲，並扣得海洛因2包（送驗前淨重各為
    0.0418公克、0.0076公克，驗餘之淨重各為0.0376公克及
    0.0043公克）、甲基安非他命1包（送驗前淨重為0.025公克
    ，驗餘之淨重為0.0244公克）及其所有供施用甲基安非他命
    所用之塑膠吸食器、玻璃吸食器各1支。
二、案經彰化縣警察局員林分局報告臺灣彰化地方法院檢察署檢
    察官偵查起訴。
    理  由
一、被告甲○○於準備程序中，先就前揭犯罪事實為有罪之陳述
    ，且所犯係死刑、無期徒刑、最輕本刑為3年以上有期徒刑
    以外之罪，經本院合議庭依刑事訴訟法第273條之1第1項之
    規定，裁定由受命法官獨任進行簡式審判程序，合先敘明。
二、訊據被告甲○○對於上揭施用第一級毒品海洛因、第二級毒
    品甲基安非他命之犯行均坦承不諱，且其於事實欄所示時、
    地為警查獲後，經警依法採集其尿液送驗，結果呈嗎啡及甲
    基安非他命陽性反應乙節，有尿液代號與真實姓名對照認證
    單及中山醫學大學附設醫院檢驗科藥物檢測中心尿液檢驗複
    驗報告各1紙附卷可稽；再扣案之白粉2包，經送請行政院衛
    生署草屯療養院鑑定結果，確係海洛因無訛，有該院出具之
    鑑定書1紙附卷可按；另扣案之白色晶體1包，經送請憲兵司
    令部刑事鑑識中心鑑定結果，確係甲基安非他命無誤，亦有
    該中心出具之鑑定書1紙在卷可憑，此外復有塑膠吸食器及
    玻璃吸食器各1支扣案可資佐證，足徵被告之自白與事實相
    符。又按修正毒品危害防制條例就施用毒品者，僅於「初犯
    」及「5年後再犯」二種情形，有其追訴條件之限制，即須
    於初犯經觀察、勒戒或強制戒治釋放後，5年內均無施用毒
    品之行為，始能認其前所實施之觀察、勒戒或強制戒治已足
    遮斷毒癮，而得於5年後再犯時，再予適用初犯之規定，重
    行觀察、勒戒等程式；倘5年內已經再犯，被依法追訴處罰
    ，縱其第3次（或第3次以上）施用毒品之時間在初犯釋放5
    年以後，即與「5年後再犯」之情形有別，且因已於「5年內
    再犯」，顯見其再犯率甚高，原實施觀察、勒戒或強制戒治
    ，已無法收其實效，而無5年戒斷期之存在，自無再經觀察
    、勒戒及強制戒治之必要，應由檢察官逕行起訴，最高法院
    95年度台非字第59號判決、95年度台非字第65號判決及95年
    度第7次刑事庭會議決定足供參照。查本件被告前於89年間
    曾因施用毒品案件，經送強制戒治後，於90年8月30日因停
    止戒治付保護管束而出所，嗣於91年2月12日因保護管束期
    滿未經撤銷而視為執行完畢；又於5年內之91年間因施用第
    二級毒品案件，經本院判處有期徒刑7月確定等情，有臺灣
    彰化地方法院檢察署刑案資料查註紀錄表及臺灣高等法院被
    告前案紀錄表各1份在卷可參，是以依照上開說明，本件被
    告施用毒品之犯行既經檢察官提起公訴，本院自應依法論科
    。綜上，本件事證明確，被告上開施用毒品之犯行，應堪認
    定。
三、核被告甲○○所為，係犯毒品危害防制條例第10條第1項之
    施用第一級毒品罪及同條第2項之施用第二級毒品罪。又其
    持有第一級毒品海洛因及第二級毒品甲基安非他命並進而施
    用，其持有之低度行為應為施用之高度行為所吸收，均不另
    論罪。至其所犯上開2罪間，犯意各別，行為互殊，應予分
    論併罰。又查被告於91年間曾因施用第二級毒品案件，經本
    院判處有期徒刑7月確定，而其入監執行後，於93年8月8日
    執行完畢乙節，有臺灣高等法院被告前案紀錄表1份附卷可
    憑，其受上開有期徒刑執行完畢後，5年以內故意再犯本件
    有期徒刑以上之2罪，為累犯，均應依法加重其刑。爰審酌
    被告前曾因施用毒品經送強制戒治執行完畢後，猶不思戒絕
    毒癮、革除惡習，顯未能深切悔改並記取教訓，惟念及其施
    用毒品之犯行，在本質上乃屬自我戕害身心健康之行為，且
    其並未因此而有破壞社會秩序或侵害他人權益之情形，以及
    犯後坦承犯行，態度尚佳等一切情狀，就其所犯上開2罪各
    量處如主文所示之刑，並定其應執行之刑，以資懲戒。扣案
    之毒品海洛因2包（驗餘淨重各為0.0376公克及0.0043公克
    ）及毒品甲基安非他命1包（驗餘之淨重為0.0244公克），
    分別係查獲之第一、二級毒品，應依法宣告沒收銷燬之；塑
    膠吸食器及玻璃吸食器各1支則係被告所有，供施用第二級
    毒品所用之物，業據被告供承在在卷，亦應分別依法宣告沒
    收之。
據上論斷，應依刑事訴訟法第273條之1第1項、第299條第1項前
段，毒品危害防制條例第10條第1項、第2項、第18條第1項前段
，刑法第11條前段、第47條第1項、第51條第5款、第38條第1項
第2款，判決如主文。
本案經檢察官余建國到庭執行職務。
中    華    民    國    98    年    2     月    18    日
                  臺灣彰化地方法院刑事第一庭
                                      法  官  紀佳良
以上正本證明與原本無異。
如不服本判決，應於收受判決後10日內向本院提出上訴書狀，並
應敘述具體理由；其未敘述上訴理由者，應於上訴期間屆滿後20
日內向本院補提理由書（均須按他造當事人之人數附繕本「切勿
逕送上級法院」）。
中    華    民    國    98    年    2     月    18    日
                                      書記官  詹國立
附錄論罪科刑法條：
毒品危害防制條例第十條：
施用第一級毒品者，處六月以上五年以下有期徒刑。
施用第二級毒品者，處三年以下有期徒刑。


司法院資訊處製作；財團法人民間司法改革基金會備份。
